臺灣宜蘭地方法院交通事件裁定　　　　 96年度交聲字第241號
移送　機關　交通部公路總局臺北區監理所宜蘭監理站
異　議　人　甲○○
上列受處分人因違反道路交通管理處罰條例案件，對於交通部公
路總局臺北區監理所宜蘭監理站於民國96年8月20日所為之宜監
字第裁43-Q00000000號裁決處分，聲明異議，本院裁定如下：
    主  文
異議駁回。
    理  由
一、原處分機關係以：異議人甲○○於民國96年6月10日11時33
    分，駕駛車牌號碼2379-HA號自用小客車，行經宜蘭縣蘇澳
    鎮○○路與育才路路口，因闖紅燈，經宜蘭縣警察局蘇澳分
    局新城派出所警員製單舉發。嗣經原處分機關依道路交通管
    理處罰條例第53條第1項、第63條第1項第3款及違反道路交
    通管理事件統一裁罰基準及處理細則第44條第1項規定，裁
    處新臺幣（下同）2,700元罰鍰，並記違規點數3點。
二、聲明異議意旨略以：異議人並非在違規之交岔路口為站崗之
    警員舉發，而係警車跟隨異議人駕駛之自用小客車後方，在
    異議人停等紅燈時攔停舉發異議人，況本件並未有無何違規
    照片以資佐證，故異議人無違規之事實，為此聲明異議，請
    求撤銷原處分等語。
三、按道路交通管理處罰條例第53條第1項規定：「汽車駕駛人
    ，行經有燈光號誌管制之交岔路口闖紅燈者，處1,800元以
    上5,400元以下罰鍰。」；第63條第1項第3款規定：「汽車
    駕駛人有第53條之情形者，依原條款處罰鍰外，並記違規點
    數3點。」
四、經查：
（一）證人丙○○即宜蘭縣警察局蘇澳分局新城派出所警員於本
      院訊問時證述：「我從事取締交通違規案件迄今10年以上
      ，本件違規案件是我與乙○○共同取締，本件是當場攔檢
      舉發，並無照相。於96年6月10日11時33分，我與乙○○
      在執行轄區巡邏勤務，包括取締交通違規，若發現有交通
      違規可攔檢舉發，…我駕駛巡邏車，乙○○坐副駕駛座，
      我們從蘇澳鎮○○路口要越過蘇港路，我們已經行駛超過
      停止線，準備左轉，欲往中山路2段方向行駛，我們綠燈
      行進時發現異議人從蘇港路往中山路2段行駛，異議人行
      進方向號誌是紅燈，應不可行駛。育才路與蘇港路是T字
      型路口，是三時相號誌。我是看到異議人行進方向的號誌
      ，當時我們已經從育才路越過蘇港路路口，當時我們車頭
      還沒有左轉，所以可以清楚看到異議人行進方向的號誌，
      該號誌是雙面的，我發現異議人違規闖紅燈時，乙○○也
      有看到，我們就左轉到蘇港路，行駛在異議人後方，直到
      中山路2段與蘇港路路口，我們將車開到異議人旁邊示意
      異議人將車停到路旁。…我跟異議人說他違規闖紅燈時，
      異議人並沒有跟我說什麼話。舉發單是我製作後交給異議
      人，他沒有什麼反應，就直接簽名，並無表示拒簽。」等
      語，並當庭繪製現場位置圖1紙附卷供參（見本院卷第39
      頁至第42頁、第44頁）。佐以證人乙○○即宜蘭縣警察局
      蘇澳分局新城派出所副所長於本院訊問時證述：「我取締
      交通違規案件迄今10幾年，本件違規案件是我與丙○○共
      同取締。於96年6月10日11時33分，我們執行巡邏勤務，
      包括取締交通違規，是丙○○駕駛車輛，我坐在副駕駛座
      ，…於育才路與蘇港路口看到異議人，當時我們是行駛育
      才路要左轉往中山路，育才路前方有三時相紅綠燈，當時
      號誌是綠燈，我們行駛至育才路與蘇港路口，發現有部轎
      車由蘇港路行駛過來，闖蘇港路與育才路口紅燈，經過我
      們前面，往中山路方向行駛，我們跟在異議人後面走，剛
      好遇到中山路紅燈，該車停駛下來，…我們下車到該車駕
      駛座攔停異議人，告知異議人有闖紅燈情形，…是由丙○
      ○製單。本件違規案件當時是行進間，所以沒有採證，因
      為太突然。我們巡邏車是從照片編號4所示育才路7-11便
      利超商處要左轉，該路口就是異議人違規路口，當時我們
      發現異議人違規時，巡邏車還沒有左轉，我們是在蘇港路
      中間，我們從育才路左轉後是蘇港路，走一段路後才會變
      中山路。」等語（見本院卷第53頁至第56頁）。並有現場
      照片5幀在卷可參（見本院卷第48頁至第52頁）。足認於9
      6年6月10日11時33分，證人丙○○駕駛巡邏車搭載乙○○
      沿宜蘭縣蘇澳鎮○○路行駛，行經育才路與蘇港路T字型
      交岔路口，於育才路號誌為綠燈時欲左轉蘇港路，突然發
      現異議人闖蘇港路紅燈直行往中山路2段方向行駛，遂由
      丙○○駕駛巡邏車跟隨異議人車輛至中山路2段攔停舉發
      。則以證人丙○○、乙○○當時行駛方向當可清楚辨識異
      議人闖紅燈之違規行為，且觀諸證人丙○○、乙○○取締
      交通違規案件均有10年以上之經驗，與異議人亦無仇怨，
      倘若異議人未有闖紅燈違規之事實，證人丙○○、乙○○
      自無庸攔停取締異議人，而滋生無謂聲明異議糾紛之必要
      ，況本件為臨時違規案件，尚難苛責證人丙○○、乙○○
      未能即時拍照採證，並遽此為有利於異議人之認定。綜上
      證據，可證異議人於96年6月10日11時33分，駕駛車牌號
      碼2379-HA號自用小客車，行經宜蘭縣蘇澳鎮○○路與育
      才路路口，確有闖紅燈之違規事實。故異議人仍以前詞抗
      辯未有闖紅燈違規行為等語，自不足採。
（二）從而，異議人既然有上開違規之事實，原處分機關據以援
      引道路交通管理處罰條例第53條第1項、第63條第1項第3
      款及違反道路交通管理事件統一裁罰基準及處理細則第44
      條第1項規定，裁處2,700元罰鍰，並記違規點數3點，於
      法並無不當，本件異議為無理由，應予駁回。
五、據上論斷，應依道路交通管理處罰條例第87條第2項、道路
    交通案件處理辦法第19條，裁定如主文。
中　　華　　民　　國　　96　　年　　11　　月　　30　　日
                  臺灣宜蘭地方法院交通法庭
                      法  官　蘇錦秀
以上正本證明與原本無異。
如不服本裁定，應於裁定送達後5日內向本院提出抗告狀（須附
繕本）。
                      書記官　葉瑩庭
中　　華　　民　　國　　96　　年　　12  　月　　3 　　日
